# 重分类

提问人：木禾草 时间：2011-07-25 16:18:17
请问审计人员所说的重分类，是不是仅指报表的重分类，如“应收账款”贷方余额在“预收账款”列报，至于根据核算内容从“应收账款”调整到“其他应收款”的调账是不是也可以称为重分类？

回答人：chenyiwei
“重分类”的定义并没有严格的标准，最传统的理解就是如nikankan所言的“调表不调帐”，但也有理解是不影响净资产、净利润的调整事项也归属为重分类。对这一点，不同事务所的掌握标准可能有差异，这与各事务所的审计规程中对重要性水平的实际应用有直接关系。 现在会计准则中也有重分类的定义，例如IAS 1表述为：Reclassification adjustments are amounts reclassified to profit or loss in the current period that were recognised in other comprehensive income in the current or previous periods.